dev/verbs/verbs.lexc
LEXICON V-TV-TIOBITIIZE-MFN
! тӀобитӀизе: тӀо[б]итӀ/изе (-ула, -ила, -уна, -е) 

%<vblex%>%<tv%>%<m%>:витӀ V-IZE-ULA-ILA-UNA-E ; 
%<vblex%>%<tv%>%<f%>:йитӀ V-IZE-ULA-ILA-UNA-E ; 
%<vblex%>%<tv%>%<nt%>:битӀ V-IZE-ULA-ILA-UNA-E ; 
%<vblex%>%<tv%>%<pl%>:ритӀ V-IZE-ULA-ILA-UNA-E ; 

LEXICON V-IV-TIUBAZE-MFN
! тӀу[б]а/зе (-ла, -ла, -на, -й)

%<vblex%>%<tv%>%<m%>:ва V-ZE-LA-LA-NA-J ; 
%<vblex%>%<tv%>%<f%>:я V-ZE-LA-LA-NA-J ; 
%<vblex%>%<tv%>%<nt%>:ба V-ZE-LA-LA-NA-J ; 
%<vblex%>%<tv%>%<pl%>:ра V-ZE-LA-LA-NA-J ; 

LEXICON V-TV-BICINE-M 
! бицине: [б]иц/ине (-уна, -ина, -ана, -е) 

%<vblex%>%<tv%>%<m%>: V-INE-UNA-INA-ANA-E ; 

LEXICON V-TV-BICINE-F
! бицине: [б]иц/ине (-уна, -ина, -ана, -е) 

%<vblex%>%<tv%>%<f%>: V-INE-UNA-INA-ANA-E ; 

LEXICON V-TV-BICINE-NT
! бицине: [б]иц/ине (-уна, -ина, -ана, -е) 

%<vblex%>%<tv%>%<nt%>: V-INE-UNA-INA-ANA-E ; 

LEXICON V-TV-BICINE-PL
! бицине: [б]иц/ине (-уна, -ина, -ана, -е) 

%<vblex%>%<tv%>%<pl%>: V-INE-UNA-INA-ANA-E ; 

LEXICON V-TV-BALAHIZE-M
! балагьизе: [б]алагь/изе (-ула, -ила, -ана, -е)

%<vblex%>%<tv%>%<m%>: V-IZE-ULA-ILA-ANA-E ; 

LEXICON V-TV-BALAHIZE-F
! балагьизе: [б]алагь/изе (-ула, -ила, -ана, -е)

%<vblex%>%<tv%>%<f%>: V-IZE-ULA-ILA-ANA-E ;

LEXICON V-TV-BALAHIZE-NT
! балагьизе: [б]алагь/изе (-ула, -ила, -ана, -е)

%<vblex%>%<tv%>%<nt%>: V-IZE-ULA-ILA-ANA-E ; 

LEXICON V-TV-BALAHIZE-PL
! балагьизе: [б]алагь/изе (-ула, -ила, -ана, -е)

%<vblex%>%<tv%>%<pl%>: V-IZE-ULA-ILA-ANA-E ; 

LEXICON V-IV-BAGHIZE-M
! багъизе: [б]агъ/изе (-ула, -ила, -ана, -е)

%<vblex%>%<iv%>%<m%>: V-IZE-ULA-ILA-ANA-E ; 

LEXICON V-IV-BAGHIZE-F
! багъизе: [б]агъ/изе (-ула, -ила, -ана, -е)

%<vblex%>%<iv%>%<f%>: V-IZE-ULA-ILA-ANA-E ;

LEXICON V-IV-BAGHIZE-NT
! багъизе: [б]агъ/изе (-ула, -ила, -ана, -е)

%<vblex%>%<iv%>%<nt%>: V-IZE-ULA-ILA-ANA-E ; 

LEXICON V-IV-BAGHIZE-PL
! багъизе: [б]агъ/изе (-ула, -ила, -ана, -е)

%<vblex%>%<iv%>%<pl%>: V-IZE-ULA-ILA-ANA-E ; 

LEXICON V-IV-BICCAZE-M
! биччазе: [б]ичч/азе (-ла, -ла, -на, -й)

%<vblex%>%<iv%>%<m%>: V-ZE-LA-LA-NA-J ; 

LEXICON V-IV-BICCAZE-F
! биччазе: [б]ичч/азе (-ла, -ла, -на, -й)

%<vblex%>%<iv%>%<f%>: V-ZE-LA-LA-NA-J ; 

LEXICON V-IV-BICCAZE-NT
! биччазе: [б]ичч/азе (-ла, -ла, -на, -й)

%<vblex%>%<iv%>%<nt%>: V-ZE-LA-LA-NA-J ; 

LEXICON V-IV-BICCAZE-PL
! биччазе: [б]ичч/азе (-ла, -ла, -на, -й)

%<vblex%>%<iv%>%<pl%>: V-ZE-LA-LA-NA-J ; 

LEXICON V-IV-BELANXIZE-M
! белъанхъизе: [б]елъанхъ/изе (-ула, -ила, -уна, -е)

%<vblex%>%<iv%>%<m%>: V-IZE-ULA-ILA-UNA-E ; 

LEXICON V-IV-BELANXIZE-F
! белъанхъизе: [б]елъанхъ/изе (-ула, -ила, -уна, -е)

%<vblex%>%<iv%>%<f%>: V-IZE-ULA-ILA-UNA-E ; 

LEXICON V-IV-BELANXIZE-NT
! белъанхъизе: [б]елъанхъ/изе (-ула, -ила, -уна, -е)

%<vblex%>%<iv%>%<nt%>: V-IZE-ULA-ILA-UNA-E ; 

LEXICON V-IV-BELANXIZE-PL
! белъанхъизе: [б]елъанхъ/изе (-ула, -ила, -уна, -е)

%<vblex%>%<iv%>%<pl%>: V-IZE-ULA-ILA-UNA-E ; 

LEXICON V-TV-BOKIZE-M
! бокьизе: [б]окь/изе (-ула, -ила, -ана, -е//-а)

%<vblex%>%<tv%>%<m%>: V-IZE-ULA-ILA-ANA-EA ; 

LEXICON V-TV-BOKIZE-F
! бокьизе: [б]окь/изе (-ула, -ила, -ана, -е//-а)

%<vblex%>%<tv%>%<f%>: V-IZE-ULA-ILA-ANA-EA ; 

LEXICON V-TV-BOKIZE-NT
! бокьизе: [б]окь/изе (-ула, -ила, -ана, -е//-а)

%<vblex%>%<tv%>%<nt%>: V-IZE-ULA-ILA-ANA-EA ; 

LEXICON V-TV-BOKIZE-PL
! бокьизе: [б]окь/изе (-ула, -ила, -ана, -е//-а)

%<vblex%>%<tv%>%<pl%>: V-IZE-ULA-ILA-ANA-EA ; 

LEXICON V-IV-BILLINE-M
! билълъине: [б]илълъ/ине (-уна, -ина, -ана, -а) 

%<vblex%>%<iv%>%<m%>: V-INE-UNA-INA-ANA-A ; 

LEXICON V-IV-BILLINE-F
! билълъине: [б]илълъ/ине (-уна, -ина, -ана, -а) 

%<vblex%>%<iv%>%<f%>: V-INE-UNA-INA-ANA-A ; 

LEXICON V-IV-BILLINE-NT
! билълъине: [б]илълъ/ине (-уна, -ина, -ана, -а) 

%<vblex%>%<iv%>%<nt%>: V-INE-UNA-INA-ANA-A ; 

LEXICON V-IV-BILLINE-PL
! билълъине: [б]илълъ/ине (-уна, -ина, -ана, -а) 

%<vblex%>%<iv%>%<pl%>: V-INE-UNA-INA-ANA-A ; 

LEXICON V-IV-BEHIZE-M
! бегьизе: [б]егь/изе¹ (-ула, -ила, -ана, -е//-а)

%<vblex%>%<iv%>%<m%>: V-IZE-ULA-ILA-ANA-EA ; 

LEXICON V-IV-BEHIZE-F
! бегьизе: [б]егь/изе¹ (-ула, -ила, -ана, -е//-а)

%<vblex%>%<iv%>%<f%>: V-IZE-ULA-ILA-ANA-EA ; 

LEXICON V-IV-BEHIZE-NT
! бегьизе: [б]егь/изе¹ (-ула, -ила, -ана, -е//-а)

%<vblex%>%<iv%>%<nt%>: V-IZE-ULA-ILA-ANA-EA ; 

LEXICON V-IV-BEHIZE-PL
! бегьизе: [б]егь/изе¹ (-ула, -ила, -ана, -е//-а)

%<vblex%>%<iv%>%<pl%>: V-IZE-ULA-ILA-ANA-EA ; 

LEXICON V-TV-BIXXIZE-M
! биххизе: [б]ихх/изе (-ула, -ила, -ана, -а//-е)
%<vblex%>%<tv%>%<m%>: V-IZE-ULA-ILA-ANA-AE ; 

LEXICON V-TV-BIXXIZE-F
! биххизе: [б]ихх/изе (-ула, -ила, -ана, -а//-е)
%<vblex%>%<tv%>%<f%>: V-IZE-ULA-ILA-ANA-AE ; 

LEXICON V-TV-BIXXIZE-NT
! биххизе: [б]ихх/изе (-ула, -ила, -ана, -а//-е)
%<vblex%>%<tv%>%<nt%>: V-IZE-ULA-ILA-ANA-AE ; 

LEXICON V-TV-BIXXIZE-PL
! биххизе: [б]ихх/изе (-ула, -ила, -ана, -а//-е)
%<vblex%>%<tv%>%<pl%>: V-IZE-ULA-ILA-ANA-AE ; 

LEXICON V-IV-BUKIINE-M
! букӀине: [б]укӀ/ине (-уна, -ина, буго, -а)

%<vblex%>%<iv%>%<m%>:кӀ V-INE-UNA-INA-ANA-E ; 
%<vblex%>%<iv%>%<m%>%<pres%>:го # ;

LEXICON V-IV-BUKIINE-F
! букӀине: [б]укӀ/ине (-уна, -ина, буго, -а)

%<vblex%>%<iv%>%<f%>:кӀ V-INE-UNA-INA-ANA-E ; 
%<vblex%>%<iv%>%<f%>%<pres%>:го # ;

LEXICON V-IV-BUKIINE-NT
! букӀине: [б]укӀ/ине (-уна, -ина, буго, -а)

%<vblex%>%<iv%>%<nt%>:кӀ V-INE-UNA-INA-ANA-E ; 
%<vblex%>%<iv%>%<nt%>%<pres%>:го # ;

LEXICON V-IV-BUKIINE-PL
! букӀине: [б]укӀ/ине (-уна, -ина, буго, -а)

%<vblex%>%<iv%>%<pl%>:кӀ V-INE-UNA-INA-ANA-E ; 
%<vblex%>%<iv%>%<pl%>%<pres%>:го # ;

!!!!!!!!!!!!!!!!!!!!!!!!!!!!!!!!!!!!!!!!!!!!!!!!!!!!!!!!!!!!!!!!!!!!!!!!!!!!!!!

LEXICON Verbs 
букӀине:ву V-IV-BUKIINE-M ; ! "быть"
букӀине:йи V-IV-BUKIINE-F ; ! "быть"
букӀине:бу V-IV-BUKIINE-NT ; ! "быть"
букӀине:ру V-IV-BUKIINE-PL ; ! "быть"
тӀубазе:тӀу V-IV-TIUBAZE-MFN ; ! "кончаться, окончиться;  завершаться, завершиться"
базе: V-IV-TIUBAZE-MFN ; ! "висеть"
жубазе:жу V-IV-TIUBAZE-MFN ; ! "смешиваться, смешаться, перемешиваться, перемешаться"
тӀобитӀизе:тӀо V-TV-TIOBITIIZE-MFN ; ! "провожать, проводить"
бицине:виц V-TV-BICINE-M ; ! "говорить, сказать"
бицине:йиц V-TV-BICINE-F ; ! "говорить, сказать"
бицине:биц V-TV-BICINE-NT ; ! "говорить, сказать"
бицине:риц V-TV-BICINE-PL ; ! "говорить, сказать"
бикьизе:викь V-IV-BAGHIZE-M ; ! "делиться"
бикьизе:йикь V-IV-BAGHIZE-F ; ! "делиться"
бикьизе:бикь V-IV-BAGHIZE-NT ; ! "делиться"
бикьизе:рикь V-IV-BAGHIZE-PL ; ! "делиться"
борхизе:ворх V-IV-BAGHIZE-M ; ! "подниматься, подняться"
борхизе:йорх V-IV-BAGHIZE-F ; ! "подниматься, подняться"
борхизе:борх V-IV-BAGHIZE-NT ; ! "подниматься, подняться"
борхизе:рорх V-IV-BAGHIZE-PL ; ! "подниматься, подняться"
бихьизе:вихь V-IV-BAGHIZE-M ; ! "виднеться"
бихьизе:йихь V-IV-BAGHIZE-F ; ! "виднеться"
бихьизе:бихь V-IV-BAGHIZE-NT ; ! "виднеться"
бихьизе:рихь V-IV-BAGHIZE-PL ; ! "виднеться"
бухӀизе:вухӀ V-IV-BAGHIZE-M ; ! "гореть, сгореть; сгорать, прогорать"
бухӀизе:йухӀ V-IV-BAGHIZE-F ; ! "гореть, сгореть; сгорать, прогорать"
бухӀизе:бухӀ V-IV-BAGHIZE-NT ; ! "гореть, сгореть; сгорать, прогорать"
бухӀизе:рухӀ V-IV-BAGHIZE-PL ; ! "гореть, сгореть; сгорать, прогорать"
батизе:ват V-IV-BAGHIZE-M ; ! "находиться, найтись"
батизе:ят V-IV-BAGHIZE-F ; ! "находиться, найтись"
батизе:бат V-IV-BAGHIZE-NT ; ! "находиться, найтись"
батизе:рат V-IV-BAGHIZE-PL ; ! "находиться, найтись"
бегизе:вег V-IV-BAGHIZE-M ; ! "лежать, полежать, лечь, ложиться"
бегизе:йег V-IV-BAGHIZE-F ; ! "лежать, полежать, лечь, ложиться"
бегизе:бег V-IV-BAGHIZE-NT ; ! "лежать, полежать, лечь, ложиться"
бегизе:рег V-IV-BAGHIZE-PL ; ! "лежать, полежать, лечь, ложиться"
багъизе:вагъ V-IV-BAGHIZE-M ; ! "драться"
багъизе:ягъ V-IV-BAGHIZE-F ; ! "драться"
багъизе:багъ V-IV-BAGHIZE-NT ; ! "драться"
багъизе:рагъ V-IV-BAGHIZE-PL ; ! "драться"
тӀаде% бахъизе:тӀаде% вахъ V-IV-BAGHIZE-M ; ! "вставать, встать; встать на ноги"
тӀаде% бахъизе:тӀаде% яхъ V-IV-BAGHIZE-F ; ! "вставать, встать; встать на ноги"
тӀаде% бахъизе:тӀаде% бахъ V-IV-BAGHIZE-NT ; ! "вставать, встать; встать на ноги"
тӀаде% бахъизе:тӀаде% рахъ V-IV-BAGHIZE-PL ; ! "вставать, встать; встать на ноги"
бахъизе:вахъ V-IV-BAGHIZE-M ; ! "получаться, получиться"
баккизе:вакк V-IV-BAGHIZE-M ; ! "появляться, появиться"
баккизе:якк V-IV-BAGHIZE-F ; ! "появляться, появиться"
баккизе:бакк V-IV-BAGHIZE-NT ; ! "появляться, появиться"
баккизе:ракк V-IV-BAGHIZE-PL ; ! "появляться, появиться"
бухъизе:вухъ V-TV-BALAHIZE-M ; ! "копать, выкопать; копнуть, откопать, раскопать"
бухъизе:йухъ V-TV-BALAHIZE-F ; ! "копать, выкопать; копнуть, откопать, раскопать"
бухъизе:бухъ V-TV-BALAHIZE-NT ; ! "копать, выкопать; копнуть, откопать, раскопать"
бухъизе:рухъ V-TV-BALAHIZE-PL ; ! "копать, выкопать; копнуть, откопать, раскопать"
бекьизе:векь V-TV-BALAHIZE-M ; ! "пахать, вспахать; вспахивать"
бекьизе:йекь V-TV-BALAHIZE-F ; ! "пахать, вспахать; вспахивать"
бекьизе:бекь V-TV-BALAHIZE-NT ; ! "пахать, вспахать; вспахивать"
бекьизе:рекь V-TV-BALAHIZE-PL ; ! "пахать, вспахать; вспахивать"
битӀизе:витӀ V-TV-BALAHIZE-M ; ! "отправлять, отправить"
битӀизе:йитӀ V-TV-BALAHIZE-F ; ! "отправлять, отправить"
битӀизе:битӀ V-TV-BALAHIZE-NT ; ! "отправлять, отправить"
битӀизе:ритӀ V-TV-BALAHIZE-PL ; ! "отправлять, отправить"
бичӀчӀизе:вичӀчӀ V-TV-BALAHIZE-M ; ! "понимать, понять"
бичӀчӀизе:йичӀчӀ V-TV-BALAHIZE-F ; ! "понимать, понять"
бичӀчӀизе:бичӀчӀ V-TV-BALAHIZE-NT ; ! "понимать, понять"
бичӀчӀизе:ричӀчӀ V-TV-BALAHIZE-PL ; ! "понимать, понять"
бищизе:вищ V-TV-BALAHIZE-M ; ! "выбирать, выбрать"
бищизе:йищ V-TV-BALAHIZE-F ; ! "выбирать, выбрать"
бищизе:бищ V-TV-BALAHIZE-NT ; ! "выбирать, выбрать"
бищизе:рищ V-TV-BALAHIZE-PL ; ! "выбирать, выбрать"
балагьизе:валагь V-TV-BALAHIZE-M ; ! "смотреть, посмотреть; глядеть, поглядеть"
балагьизе:ялагь V-TV-BALAHIZE-F ; ! "смотреть, посмотреть; глядеть, поглядеть"
балагьизе:балагь V-TV-BALAHIZE-NT ; ! "смотреть, посмотреть; глядеть, поглядеть"
балагьизе:ралагь V-TV-BALAHIZE-PL ; ! "смотреть, посмотреть; глядеть, поглядеть"
баччизе:вачч V-TV-BALAHIZE-M ; ! "везти, повезти"
баччизе:ячч V-TV-BALAHIZE-F ; ! "везти, повезти"
баччизе:бачч V-TV-BALAHIZE-NT ; ! "везти, повезти"
баччизе:рачч V-TV-BALAHIZE-PL ; ! "везти, повезти"
белъанхъизе:велъанхъ V-IV-BELANXIZE-M ; ! "смеяться, посмеяться"
белъанхъизе:йелъанхъ V-IV-BELANXIZE-F ; ! "смеяться, посмеяться"
белъанхъизе:белъанхъ V-IV-BELANXIZE-NT ; ! "смеяться, посмеяться"
белъанхъизе:релъанхъ V-IV-BELANXIZE-PL ; ! "смеяться, посмеяться"
бокьизе:вокь V-TV-BOKIZE-M ; ! "хотеть, захотеть; желать, пожелать"
бокьизе:йокь V-TV-BOKIZE-F ; ! "хотеть, захотеть; желать, пожелать"
бокьизе:бокь V-TV-BOKIZE-NT ; ! "хотеть, захотеть; желать, пожелать"
бокьизе:рокь V-TV-BOKIZE-PL ; ! "хотеть, захотеть; желать, пожелать"
босизе:вос V-TV-BALAHIZE-M ; ! "брать, взять"
босизе:йос V-TV-BALAHIZE-F ; ! "брать, взять"
босизе:бос V-TV-BALAHIZE-NT ; ! "брать, взять"
босизе:рос V-TV-BALAHIZE-PL ; ! "брать, взять"
билълъине:вилълъ V-IV-BILLINE-M ; ! "ходить"
билълъине:йилълъ V-IV-BILLINE-F ; ! "ходить"
билълъине:билълъ V-IV-BILLINE-NT ; ! "ходить"
билълъине:рилълъ V-IV-BILLINE-PL ; ! "ходить"
бецӀизе:вецӀ V-TV-BALAHIZE-M ; ! "гасить, погашать"
бецӀизе:йецӀ V-TV-BALAHIZE-F ; ! "гасить, погашать"
бецӀизе:бецӀ V-TV-BALAHIZE-NT ; ! "гасить, погашать"
бецӀизе:рецӀ V-TV-BALAHIZE-PL ; ! "гасить, погашать"
бегьизе:вегь V-IV-BEHIZE-M ; ! "быть, стать вероятным"
бегьизе:йегь V-IV-BEHIZE-F ; ! "быть, стать вероятным"
бегьизе:бегь V-IV-BEHIZE-NT ; ! "быть, стать вероятным"
бегьизе:регь V-IV-BEHIZE-PL ; ! "быть, стать вероятным"
бачӀине:вачӀ V-IV-BILLINE-M ; ! "приходить, прийти"
бачӀине:ячӀ V-IV-BILLINE-F ; ! "приходить, прийти"
бачӀине:бачӀ V-IV-BILLINE-NT ; ! "приходить, прийти"
бачӀине:рачӀ V-IV-BILLINE-PL ; ! "приходить, прийти"
биххизе:вихх V-TV-BIXXIZE-M ; ! "приходить, прийти"
биххизе:йихх V-TV-BIXXIZE-F ; ! "приходить, прийти"
биххизе:бихх V-TV-BIXXIZE-NT ; ! "приходить, прийти"
биххизе:рихх V-TV-BIXXIZE-PL ; ! "приходить, прийти"
биччазе:вичч V-IV-BICCAZE-M ; ! "освобождаться, освободиться"
биччазе:йичч V-IV-BICCAZE-F ; ! "освобождаться, освободиться"
биччазе:бичч V-IV-BICCAZE-NT ; ! "освобождаться, освободиться"
биччазе:ричч V-IV-BICCAZE-PL ; ! "освобождаться, освободиться"
